臺灣高等法院刑事判決　　　　　　　　　94年度上易字第96號
上　訴　人
即　被　告　辛○○　29歲民.
　　　　　　　　　　統一編號：.
上列上訴人因竊盜等案件，不服臺灣板橋地方法院93年度易字第
1052號，中華民國93年11月19日第一審判決（起訴案號：臺灣板
橋地方法院檢察署93年度偵字第15164號，併審案號：93年度偵
字第15162號、第15163號），提起上訴，本院判決如下：
    主  文
上訴駁回。
    事  實
一、辛○○前曾於民國（下同）八十八年間因賭博案件，經臺灣
    臺北地方法院於八十九年四月二十日以八十八年度北簡字第
    一一○五號判決判處有期徒刑六月，並於九十一年一月二十
    九日確定，於九十年十一月三十日易科罰金執行完畢，詎猶
    不知悔改，竟意圖為自己不法之所有，並基於竊盜及變造國
    民
（一）於九十二年八月十七日凌晨二時許，辛○○在臺北縣三重
      市忠孝橋堤防下，以蠻力拉扯開停放於該處車牌號碼ＢＣ
      Ｙ—二一二號重型機車置物箱，竊取李旻憲所有之皮夾一
      只（內有李旻憲之國民
（二）辛○○於九十二年八月中旬不詳時日，在臺北縣三重市○○路二十二號二樓，趁鄰居楊國慶住處大門未關之際，侵
      入其內竊取撲滿兩個及行動電話一支得手（無故侵入住宅
      部分，未據告訴）。
（三）辛○○於九十二年八月二十二日晚間七時許，在臺北縣三
      重市○○○○道河濱公園內，以不詳方式侵入己○○停放
      於該處之自小客車中，竊取己○○所有之皮包一只（內含
      臺北縣三重市○○路三十號二五樓Ａ室住處，並將自己之
      相片換貼於己○○之
（四）辛○○於九十二年八月二十三日前數日，在臺北縣三重市
      忠孝橋下，見一輛汽車之行李箱未關，遂徒手竊取行李箱
      內之高爾夫球具一套，得手後攜回住處藏放。迨至九十二
      年八月二十三日當日，友人姜仁杉來訪，見辛○○位於臺
      北縣三重市○○路三十號二五號Ａ室對門鄰居鞋櫃上，放
      置一套屬廖述寅所有之高爾夫球具，乃與辛○○基於竊盜
      財物之犯意聯絡，推由姜仁杉徒手拿取。得手後，二人攜
      前開二件竊得之高爾夫球具，至臺北市○○區○○路三八
      九號中華高爾夫用品社，以二組高爾夫球具新臺幣（下同
      ）一千五百元價格之出售與店主羅茂華（羅茂華因本案涉
      犯贓物罪嫌及姜仁杉所涉犯竊盜案件，均另由檢察官偵辦
      ）。
（五）辛○○於九十二年八月二十八日上午某時，在臺北市中正
      區○○○路○段一四０號前，以自有之鑰匙竊取停放於該
      處屬簡任傑所有之車牌號碼ＢＨＹ—五二三號重型機車。
      嗣發覺機車置物箱內尚有中華銀行存摺、名片樣本、磁片
      二張、證件、支票及現金卡等物，遂萌生為自己不法所有
      之意圖，於九十二年八月二十八日（同日）晚間七時五十
      六分，持簡任傑所失竊之萬泰銀行現金卡，至彰化銀行南
      三重分行提款機，輸入不正預借現金一萬元之指令，使該
      自動付款設備誤認辛○○為有權預借之持卡人，而出借現
      金一萬元與辛○○，足以生損害於萬泰銀行及簡任傑。
（六）辛○○與姓名年籍不詳，綽號「阿寶」之成年男子，基於
      竊盜之犯意聯絡，於九十二年八月三十日晚間十一時許，
      在臺北縣新莊市○○○路七三之三二號前，推由阿寶以自
      有鑰匙，共同竊取停放於該處屬永恩實業有限公司所有之
      車牌號碼Ｇ三—六一二二號自小客車，並竊取其內之三千
      元、莊瑞林駕照及該車行照各一張。（證件二張嗣經莊瑞
      林妻李寶卿領回）
（七）辛○○於九十二年八月底某日下午，在臺北縣三重市○○○○道內，竊取鄒宗佑停放於該處之機車置物箱中皮夾一
      個，及其內現金七百元及鄒宗佑國民
      十二年九月二日，在台北縣三重市○○路三十號二五樓Ａ
      室住處，將自有之照片換貼於鄒宗佑之
      造。
二、嗣於九十年九月十七日晚間六時，警察經辛○○同意搜索後
    ，至臺北縣三重市○○路三十號二五樓Ａ室查獲，並扣得經
    變造之鄒宗佑、己○○國民
    一二二號行車執照一紙、駕駛執照一件，李旻憲失竊之國民
    竊得而屬丁○○失竊之健保卡一張，劉秀玲失竊之健保卡一
    張、健保ＩＣ卡一枚，子○○失竊之駕駛執照一枚、柳玫芬
    失竊之八Ｄ─四二五五號自小客車行照一枚、壬○○失竊之
    國民
    各一枚，郭邵靜子失竊之中華商銀信用卡（0000000
    000000000）、荷蘭商業銀行信用卡（00000
    00000000000）各一枚，甲○○失竊之存摺一本
    、丙○○失竊之郵局金融卡一張（00000000000
    0000）、遠東銀行金融卡一張（0000000000
    0000），癸○○失竊之駕駛執照一張、ＢＶ─三○五六
    號汽車行車執照一張，陳仲農失竊之國民
    裕失竊之國民
    金融卡一張（0000000000000）。又為警於九
    十二年九月一日下午五時許，在臺北縣三重市○○路中興橋
    附近，查獲辛○○竊得後丟棄之ＢＨＹ─五二三號重型機車
    ；辛○○再因違反毒品危害防制條例案件，接受戒治處分時
    ，由警於九十二年十月二十一日借提查案，而於臺北縣三重
    市重新橋下尋獲永恩實業有限公司所失竊之車號Ｇ三─六一
    二二號自小貨車一輛；復於九十二年十一月七日由辛○○帶
    同臺北市政府警察局中山分局警察至臺北市○○區○○路三
    八九號「中華高爾夫用品社」，查獲辛○○出售與羅茂華（
    因涉犯本件贓物案件而由檢察官偵查中）之前開高爾夫球具
    二套，而偵知上情。
三、案經臺北縣政府警察局三重分局報請臺灣板橋地方法院檢察
    署檢察官偵查起訴；暨臺北縣政府警察局三重分局報請、臺
    北市政府警察局中山分局移送報請臺灣板橋地方法院檢察署
    檢察官偵查後移送原審法院併案審理。
    理  由
一、有罪部分：
（一）上訴人即被告辛○○經合法傳喚無正當理由未到庭應訊，
      惟查：
  １、右開事實欄所列（一）（二）（三）（五）（六）（七）
      竊盜、變造與不正利用自動付款設備而詐取一萬元及事實
      欄（四）所載有關獨自一人於臺北縣三重市忠孝橋下竊取
      一套高爾夫球具得手之犯行，業據被告辛○○分別於警詢
      、檢察官訊問、原審法院行準備程序及審理時坦承不諱（
      詳參臺灣板橋地方法院檢察署九十三年度核退字第八八六
      號卷第十九頁、第二十頁九十二年九月十八日警詢筆錄、
      九十二年度偵字第一七六二一號卷第三十三頁反面、第三
      十四頁九十二年九月十八日訊問筆錄、九十三年度偵字第
      一五一六二號卷第三十頁、第三十一頁九十三年十月五日
      訊問筆錄、九十二年度核退字第一○一三五號卷影本第四
      十頁反面至第四十二頁九十二年十月二十一日、第四十三
      頁至第四十四頁九十二年十一月七日警詢筆錄、原審法院
      九十三年十一月三日準備程序筆錄、審判筆錄），核與被
      害人李旻憲之母陳秋彥、被害人莊瑞林之配偶李寶卿、被
      害人簡任傑、李旻憲、楊國慶於警詢時指訴遭竊財物一情
      ，及被害人鄒宗佑、己○○指訴遭竊及變造
      符（詳參臺灣板橋地方法院檢察署九十三年度核退字第八
      八六號卷第31頁九十二年十一月三日、第34頁九十二年九
      月二十三日、第37頁九十二年九月二十一日、九十二年度
      核退字第一○一三五號卷第63頁九十二年十月八日、第73
      頁九十二年十月三十一日、第97頁九十二年十一月二十四
      日、同署九十二年度偵字第一七六二一號卷第10頁九十二
      年九月十七日警詢筆錄）相符，並有被害人鄒宗佑、己○○失竊且遭換貼被告照片之國民
      瑞林失竊月Ｇ三─六一二二號行車執照一紙、駕駛執照一
      件，被害人李旻憲失竊之國民
      竊之中華銀行存摺一本，車號ＢＨＹ─五二三號機車一輛
      ，被害人永恩實業有限公司失竊之Ｇ三─六一二二號自小
      貨車一輛及高爾夫球具二套可證；復有臺北縣政府警察局
      、臺北縣政府警察局三重分局、臺北市政府警察局中山分
      局贓物認領保管單、贓物認領保管收據、車輛車牌失竊作
      業─查獲車輛認可資料二紙、提款機監視器翻拍照片一張
      在卷可稽，足認前開被告所為不利於之自白，與事實相符
      ，堪可採信。
　２、被告與姜仁杉共共同竊取被害人廖述寅所有之高爾夫之犯
      行，業據被告於警詢時供認不諱（詳參臺灣板橋地方法院
      檢察署九十二年度核退字第一○一三五號卷第四十四頁九
      十二年十一月七日警詢筆錄），核與被害人廖述寅於警詢
      時指訴遭竊高爾夫球具一套相符（詳參臺灣板橋地方法院
      檢察署九十二年度核退字第一○一三五號卷第八十一頁九
      十二年十一月七日警詢筆錄）；且證人羅茂華、廖怡真亦
      於警詢時指證：被告曾與另一名男子攜二套高爾夫球具來
      中華高爾夫用品社內出售，價格共為一千五百元等語（詳
      參臺灣板橋地方法院檢察署九十二年度核退字第一○一三
      五號卷第四十九頁九十二年十一日七日、第五十頁九十二
      年十一月七日警詢筆錄）；復有被害人廖述寅位於臺北縣
      三重市○○路三十號二五樓監視器所攝被告與姜仁杉各攜
      一套高爾夫球具在樓梯間之翻拍照片影本六幀附卷可證。
      堪信被告於警詢時自白與姜仁杉共同竊取被害人廖述寅之
      高爾夫球具一套等語，與事實相符。雖被告於原審法院行
      準備程序及審理時否認與姜仁杉為此竊盜犯行，惟與前開
      事證有悖；且被告自承與姜仁杉一起出門時，姜仁杉行竊
      被害人廖述寅之高爾夫球具一套等語（參見原審法院九十
      三年十一月三日準備程序筆錄），顯見姜仁杉為竊盜行為
      ，被告在場目睹；又被告與姜仁杉一人攜帶一套高爾夫球
      具，一同至中華高爾夫用品社出售球具，已有證人羅茂華
      、廖怡真證述明確，且為被告所是認，顯見被告辯稱；未
      與姜仁杉共同竊取被害人廖述寅所有高爾夫球具云云，應
      非可採。事證明確，被告犯行堪以認定，應予依法論科。
（二）核被告辛○○所為如事實欄一（一）、（二）、（四）、
      （六）之犯行，係犯刑法第三百二十條第一項之竊盜罪；
      其所為事實欄一（三）、（七）之犯行，係犯刑法第三百
      二十條第一項之竊盜罪、第二百十二條之變造證件罪；其
      所為事實欄一（五）之犯行，係犯刑法第三百二十條第一
      項之竊盜罪、第三百三十九條之二第一項不正利用自動付
      款設備詐欺罪。又被告於事實欄一（四）、（六）分別與
      姜仁杉及姓名年籍不詳，綽號「阿寶」之成年男子二人共
      同就事實欄一（四）及（六）部分之犯行，有犯意之聯絡
      及行為之分擔，皆為共同正犯。被告所為事實欄中一（一
      ）至（七）之竊盜犯行，及事實欄中一（三）、（七）之
      變造為構成要件相同之罪名，顯係分別基於概括犯意而為
      之，應依連續犯之規定，分論以竊盜罪及變造證件罪，並
      均加重其刑。而被告所為事實欄中一（三）、（七）之竊
      盜與變造證件罪行，及事實欄中一（五）竊盜與不正利用
      自動付款設備詐欺罪之間，各有方法結果之牽連關係，自
      應均從一較重之竊盜罪處斷。公訴人雖僅就被告所犯罪事
      實欄一（三）被告竊盜被害人己○○及變造
      提起公訴，惟因事實欄一（一）、（二）、（五）、（六
      ）、（七）及（四）有關被告獨自一人竊盜高爾夫球具部
      分，與之具有連續犯及牽連犯之裁判上一罪關係，業據檢
      察官移送併辦，自應併予審理。再被告曾於八十八年間因
      賭博案件，經臺灣臺北地方法院判處有期徒刑六月，並於
      九十一年一月二十九日確定，於九十年十一月三十日易科
      罰金執行完畢，有本院被告全國前案紀錄表、臺灣板橋地
      方法院檢察署刑案資料查註紀錄表可按，其受有期徒刑執
      行完畢，五年以內再犯有期徒刑以上之罪，為累犯，依法
      加重其刑，並遞加重之。
（三）原審援引刑法第二十八條、第五十六條、第三百二十條第
      一項、第二百十二條、第三百三十九條之二、第五十五條
      、第四十七條、第三十八條第一項第二款，罰金罰鍰提高
      標準條例第一條前段等規定，審酌被告有上述前科，素行
      非佳，復年輕力壯，卻不事生產，不求正途，以犯罪手段
      取得財物供己花用，造成社會治安嚴重危害，行為可訾，
      兼衡其犯罪之態樣、期間、次數、動機、目的、手段、生
      活狀況、智識程度、告訴人及被害人財產損失程度及犯罪
      後態度坦承等一切情狀，量處有期徒刑拾壹月，復說明扣
      案如事實欄一（三）、（七）部分變造之己○○、鄒宗佑
      用之物之意旨，而依刑法第三十八條第一項第二款之規定
      宣告沒收，經核其認事用法均無不合，量刑亦稱妥適。本
      件被告雖提起上訴，惟未說明如何對原判決不服之理由，
      其上訴顯非有理由，應予駁回。
二、退併辦部分（臺灣板橋地方法院檢察署九十三年度偵字第一
    五一六二號、第一五一六三號共六宗卷）：
（一）公訴人移送併案審理（九十三年度偵字第一五一六二號及
      九十三年度偵字第一五一六三號）意旨另以：被告辛○○
      基於意圖為自己不法所有之概括犯意，連續多次於附表編
      號一至十二所示之時、地，竊取被害人丁○○等人所有（
      或持有管領）之財物（詳如附表所示）；另於九十一年二
      月十九日持不實洪振豪證件向華泰銀行華江分行申請開立
      活期儲蓄存款帳戶（帳號一一九六─八），並申領該帳戶
      之金融卡一枚（詳參附表編號十三）。嗣於九十二年九月
      十七日十八時許，經警在被告位於臺北縣三重市○○路三
      十號二十五樓Ａ室住處查獲，並扣得被害人丁○○、劉秀
      玲、謝青蓉、乙○○、壬○○、庚○○、郭邵靜子、甲○○、丙○○、癸○○、陳仲農、戊○○之相關證件財物及
      被害人洪振豪遭人冒名申辦之金融卡，始查獲上情；因認
      被告此部分所為，涉犯刑法第三百二十條第一項之竊盜罪
      、第二百十二條之變造特種文書等罪嫌，且與被告被訴犯
      行有連續犯之裁判上一罪關係，爰移送併案審理云云。
（二）原審經訊據被告辛○○，堅詞否認有此部分移送意旨所指
      之竊盜犯行，辯稱：渠住處查獲之被害人丁○○、劉秀玲
      、謝青蓉、乙○○、壬○○、庚○○、郭邵靜子、甲○○
      、丙○○、癸○○、陳仲農、戊○○等人之證件物品，均
      非渠所竊取，該屋是王福清所有，且王福清有竊盜前科；
      且渠不認識被害人洪振豪，未曾冒以被害人洪振豪名義申
      辦華泰銀行金融卡等語（參見原審法院九十三年十一月三
      日準備程序筆錄及審判筆錄）。
（三）經查：
  　１、竊盜部分：
    、被害人丁○○、劉秀玲、子○○、柳玫芬、壬○○、庚○○（原名陳佳蓉）、郭邵靜子、甲○○、張宏彰、癸○○、陳仲農、戊○○雖曾於警詢時指訴遭竊財物等語
        （詳參臺灣板橋地方法院檢察署九十三年度核退字第八
        八六號卷第二十四頁九十二年十月十八日、第二十七頁
        九十二年九月二十七日、第二十九頁九十二年九月二十
        二日、第三十八頁九十二年九月二十二日、第四十頁九
        十二年九月二十三日、第四十二頁九十二年十月十五日
        、第四十三頁九十二年九月十八日、第四十六頁九十二
        年九月二十七日、第四十六頁九十二年十月五日、第五
        十頁九十二年九月二十二日、第五十二頁九十二年九月
        二十三日、第五十六頁九十二年九月二十二日警詢筆錄
        ）；且被害人丁○○失竊之健保卡一張，被害人劉秀玲
        失竊之健保卡一張、健保ＩＣ卡一枚，被害人子○○失
        竊之駕駛執照一枚、被害人柳玫芬失竊之八Ｄ─四二五
        五號自小客車行照一枚、被害人壬○○失竊之國民執照
        、健保卡各一枚，被害人郭邵靜子失竊之中華商銀信用
        卡（0000000000000000）、荷蘭商業
        銀行信用卡（0000000000000000）各
        一枚，被害人甲○○失竊之存摺一本、被害人丙○○失
        竊之郵局金融卡一張（00000000000000
        0）、遠東銀行金融卡一張（00000000000
        000），被害人癸○○失竊之駕駛執照一張、ＢＶ─
        三○五六號汽車行車執照一張，被害人陳仲農失竊之國
        民等物，係由警經被告同意搜索後，在被告上揭住處查
        獲，有搜索扣押筆錄一件在卷可佐。堪認被告曾持有上
        揭被害人丁○○等人失竊之部分財物。
    、雖被告曾於警詢時自承：在渠住處查獲之證件及財物等
        ，均是渠行竊得來云云（詳參臺灣板橋地方法院檢察署
        九十三年度核退字第八八六號卷第十九頁九十二年九月
        十八日警詢筆錄）；惟其於檢察官訊問時，即更易前詞
        ，辯稱：在其住處所搜索到的證件及財物等有些是其竊
        取而來，然有些並不是，而是王福清所為（詳參臺灣板
        橋地方法院檢察署九十三年度偵字第一五一六二號卷第
        二十九頁之九十三年十月五日訊問筆錄）；其後於原審
        法院行準備程序時亦堅詞否認有次此部分之竊盜犯行，
        並以前詞置辯（詳參本院九十三年十一月三日準備程序
        筆錄及審判筆錄）。從而，被告前後所供不一，尚難遽
        採其警詢時所為之自白，作為不利於被告之認定。
    、前揭被害人丁○○等人之失物，雖在被告住處查獲，已
        如前述。然暫不論被告住處，尚有同住友人王福清，此
        據證人王福清於警詢時供證明確（詳參臺灣板橋地方法
        院檢察署九十二年度核退字第一○一三五號卷影本第三
        十三頁九十二年十月一日警詢筆錄），核與被告所辯相
        符。因此，不能排除有被告以外之人竊盜被害人丁○○
        等人財物之可能；縱令被告確持有上開被害人丁○○等
        人失竊之物，惟取得贓物之原因之多樣（如故買、收受
        贓物，或拾得）．未可逕認僅有竊盜一途。故難執被告
        持有贓物，遽論被告有竊盜被害人丁○○等人財物之犯
        行。
    ２、冒用被害人洪振豪證件向華泰銀行申用金融卡部分：
    、經查，被害人洪耀河雖於警詢時指稱：在被告住處扣得
        以其子洪振豪為名義人之華泰銀行金融卡，非洪振豪本
        人申請等語（詳參臺灣板橋地方法院檢察署九十三年度
        核退字第八八六號卷第五十九頁九十二年十二月十八日
        警詢筆錄）；且冒以被害人洪振豪名義申領之金融卡一
        枚，亦在被告位於臺北縣三重市○○路三十號二五樓Ａ
        室查獲，有搜索扣押筆錄一件可佐。
    、訊據被告堅詞否認有何冒以被害人洪振豪名義申辦金融
        卡（詳參臺灣板橋地方法院九十三年度偵字第一五一六
        二號第二十九頁九十三年十月五日訊問筆錄、本院九十
        三年十一月三日準備程序筆錄、審判筆錄）；而以洪振
        豪名義向華泰銀行華江分行申辦金融卡時所附，與被告
        相貌顯不相同，有該申辦，極易為承辦行員發覺而無法
        申領。因此，足認被告所辯可採。是難僅以在被告住處
        扣得被害人洪振豪名義之金融卡，逕論被告有何冒以被
        害人洪振豪名義申辦金融卡之罪行。
    ３、綜上所述，本件既查無積極證據足認被告有公訴人移送
        併案審理之竊盜及偽變造文書犯行，自無從認此移送併
        辦部分與被告經起訴論罪之竊盜犯行間，有何連續犯或
        牽連犯之裁判上一罪關係可言，本院無從併予審究，自
        應退回檢察官另為適法之處置，併予敘明。
三、被告經合法傳喚，無正當理由未到庭應訊，不待其到庭逕行
    判決。
據上論斷，應依刑事訴訟法第三百六十四條、第三百七十一條，
判決如主文。
本案經檢察官陳文琪到庭執行職務。
中　　華　　民　　國　　94　　年　　3 　　月　　25　　日
                  刑事第 四 庭審判長法  官  許增男
                                    法  官  黃鴻昌
                                    法  官  周煙平
以上正本證明與原本無異。
不得上訴。
                                    書記官  高柑柏
中　　華　　民　　國　　94　　年　　3 　　月　　25　　日
附錄本案論罪科刑法條全文：
中華民國刑法第二百一十二條 (偽造變造特種文書罪)
偽造、變造護照、旅券、免許證、特許證及關於品行、能力服務
或其他相類之證書、介紹書，足以生損害於公眾或他人者，處一
年以下有期徒刑、拘役或三百元以下罰金。
中華民國刑法第三百二十條 (普通竊盜罪、竊佔罪)
意圖為自己或第三人不法之所有，而竊取他人之動產者，為竊盜
罪，處五年以下有期徒刑、拘役或五百元以下罰金。
意圖為自己或第三人不法之利益，而竊佔他人之不動產者，依前
項之規定處斷。
前二項之未遂犯罰之。
中華民國刑法第三百三十九條之二
意圖為自己或第三人不法之所有，以不正方法由自動付款設備取
得他人之物者，處三年以下有期徒刑、拘役或一萬元以下罰金。
以前項方法得財產上不法之利益或使第三人得之者，亦同。
附表
┌──┬────────┬─────────┬───┬─────────┐
│編號│ 發  生  時  間 │  發  生  地  點  │被害人│  失  竊  財 物   │
├──┼────────┼─────────┼───┼─────────┤
│一  │九十二年七月初下│臺北縣新店市○○路│      │皮包一個，內有駕照│
│    │午五時　        │六十三巷八弄六十一│丁○○│、行照、身分證、提│
│    │                │號之一前          │      │款卡、健保卡。    │
├──┼────────┼─────────┼───┼─────────┤
│二  │九十二年八月三日│臺北縣三重市○○路│劉秀玲│黃色小提袋，內有紅│
│    │上午九時        │二十二號十三樓之二│      │色皮夾一個、健保卡│
│    │                │                  │      │、健保IC卡、信用卡│
│    │                │                  │      │、金融卡、手機一支│
│    │                │                  │      │現金五千元。      │
├──┼────────┼─────────┼───┼─────────┤
│三  │九十二年八月九日│臺北縣三重市○○街│子○○│兩個皮包，內有駕照│
│    │晚間十時        │一○八巷四十二號五│      │及手提電腦一台。  │
│    │                │樓                │      │                  │
├──┼────────┼─────────┼───┼─────────┤
│四  │九十二年八月三十│臺北縣三重市○○路│柳玫芬│該車行照及保險卡  │
│    │一日晚間十一時許│二段三十四巷五十號│      │                  │
│    │                │前八Ｄ－四二五五號│      │                  │
│    │                │自小貨車          │      │                  │
├──┼────────┼─────────┼───┼─────────┤
│五  │九十二年九月初某│臺北市政府地下室福│壬○○│皮夾一個，內有身分│
│    │日              │利中心            │      │證、健保卡、現金二│
│    │                │                  │      │千餘元。          │
├──┼────────┼─────────┼───┼─────────┤
│六  │九十二年九月上旬│臺北縣中和市○○路│庚○○│皮夾一個，內有身分│
│    │某日            │某不知名診所前　  │（原名│證、健保卡、二千餘│
│    │                │                  │陳佳蓉│元。              │
│    │                │                  │）    │                  │
├──┼────────┼─────────┼───┼─────────┤
│七  │九十二年九月六日│臺北縣三重市正義南│郭邵靜│信用卡二張、衣服一│
│    │晚間十時許      │路、光興街口門前機│子    │件。              │
│    │                │車置物箱內        │      │                  │
├──┼────────┼─────────┼───┼─────────┤
│八  │九十二年九月六日│臺北縣樹林市○○街│甲○○│第一商業銀行存摺一│
│    │晚間十一時許    │十九號前機車置物箱│      │本（帳號0000000000│
│    │                │內                │      │5)、印章。        │
├──┼────────┼─────────┼───┼─────────┤
│九  │九十二年八月十五│臺北市青年公園    │丙○○│皮包一個，內有身分│
│    │日晚間十時許    │                  │      │證、駕照、遠東、匯│
│    │                │                  │      │豐、郵局金融卡各一│
│    │                │                  │      │及中國信託、渣打、│
│    │                │                  │      │荷蘭銀行信用卡各一│
│    │                │                  │      │，現金四千五百元。│
├──┼────────┼─────────┼───┼─────────┤
│十  │九十二年九月十二│臺北縣三重市後竹圍│癸○○│駕照及該車行照各一│
│    │或十三日上午八時│街十七號之四前停放│      │。                │
│    │                │之BV—三０五六號自│      │                  │
│    │                │小客車。          │      │                  │
├──┼────────┼─────────┼───┼─────────┤
│十一│九十二年九月十三│臺北市○○街台北車│陳仲農│腰包一個、本人及蘇│
│    │日晚間七時許    │站旁停放之機車置物│      │林慧身分證各一張，│
│    │                │箱                │      │健保卡、健保IC卡、│
│    │                │                  │      │駕照、機車行照、保│
│    │                │                  │      │險卡、身分證影本各│
│    │                │                  │      │一張。            │
├──┼────────┼─────────┼───┼─────────┤
│十二│九十二年九月十四│臺北市○○○路○段│戊○○│皮包一個，內有駕照│
│    │日晚間七時許    │三八二巷十二弄四十│      │、行照、身分證、信│
│    │                │四號前            │      │用卡、現金卡。    │
├──┼────────┼─────────┼───┼─────────┤
│十三│九十一年二月十九│華泰銀行華江分行  │洪振豪│華泰銀行金融卡一張│
│    │日              │                  │      │遭辛○○冒名申請。│
└──┴────────┴─────────┴───┴─────────┘
